# 研发领用公司自有产品，未来用于研发测试和研发参照

提问人：培培 for 培培 时间：2022-10-25 16:00:58
求助陈版，一IPO客户是一家制造业，公司研发部门会领用成品，主要用于研发测试，或者拆卸其中的部件用于研发参照，有时候存在其他部门借用的情况，客户也会借用，这些产品拆卸后还可以装回去，对产品品质基本没有什么影响，这种情况下，在领用的时候应该计入固定资产，把折旧计入研发费用吗？

回答人：chenyiwei
领用的期限是否超过一年？领用结束后是否还是会作为正常商品出售？如果作为正常商品出售的，售价是否会因为曾被领用过而有折扣？